【裁判字號】    89,交易,117
【裁判日期】    900228
【裁判案由】    公共危險等
【裁判全文】
臺灣苗栗地方法刑事判決                          八十九年度交易字第一一七號
    公  訴  人  臺灣苗栗地方法院檢察署檢察官
    被      告  甲○○
                乙○○
    右  一  人
    選任辯護人  江錫麒
右列被告因公共危險等案件，經檢察官提起公訴（八十九年度偵字第一一四四號），
本院判決如左：
    主  文
甲○○服用酒類，不能安全駕駛動力交通工具而駕駛，處有期徒刑月，如易科罰
金，以佰元折算壹日。
乙○○因過失傷害人，處有期徒刑月，如易科罰金，以佰元折算壹日，緩刑參年
。
    事  實
一、甲○○於民國八十九年一月二十七日上午十一時許，在苗栗縣後龍鎮不詳處所飲
    用威士忌酒一杯後，已達不能安全駕駛汽車之程度（肇事後酒精濃度測試，其吐
    氣酒精成分高達每公升○．三六毫克），竟仍於當日下午一時四十分許駕駛車號
    Ｗ四─六二二０號自用小貨車，沿苗栗縣通霄鎮台一線由北往南方向行駛，途經
    苗栗縣通霄鎮新埔里台一線一二五公里五００公尺處時（起訴書誤載為一０五公
    里處），原應注意飲酒後吐氣洒精成分超過每公升○．二五毫克，不得駕車；且
    應注意該處為彎道，應減速慢行，作隨時停車之準備，又該處係雙向禁止超車線
    （雙黃線）路段禁止超車，竟因酒醉已達不能安全駕駛動力交通工具之程度，而
    貿然於該路段超越雙黃線逆向行駛於北上車道欲超車，適有乙○○駕駛車號ＭＤ
    －九二八六號自用小客車亦沿苗栗縣通霄鎮台一線由南往北方向行駛於北上車道
    上，原應注意車前狀況，並隨時採取必要之安全措施，而當時為晴天、日間自然
    光線、路面乾燥、無缺陷、亦無障礙物，視距良好，並無不能注意之情事，竟疏
    未注意車前狀況，見有甲○○駕駛車號Ｗ四－六二二０自用小貨車，正自對向行
    抵苗栗縣通霄鎮新埔里台一線一二五公里五００公尺處，竟未減速仍貿然以時速
    六十公里之速度駛入上開路段，致二車不慎發生碰撞，使甲○○受有右側脛骨開
    放性骨折術後、左股骨骨折術後等傷害。
二、案經甲○○訴由苗栗縣警察局通霄分局報請臺灣苗栗地方法院檢察署檢察官偵查
    起訴。
    理  由
一、訊據被告甲○○固坦承於右揭時地酒後駕車與乙○○所駕之自用小客車發生碰撞
    一情不諱，核與證人即現場處理警員黃仁杰證述情節相符且有酒精測試表及苗栗
    縣警察局舉發違反道路交通管理事件通知單影本各一紙附卷可稽，又酒精測試報
    告值上載明被告呼氣酒精濃度高達每公升０點三六毫克在卷為憑。被告甲○○因
    酒後已無法順利操控車輛而肇事，顯見被告駕車時已達不能安全駕駛之程度，詎
    其猶然執意駕車，是其公共危險犯行至明矣。另訊據被告乙○○固不否認於上開
    時、地駕車肇事之事實，惟矢口否認有何過失犯行，辯稱：本件車禍係因甲○○
    逆向行駛所致，伊因見狀立即煞車並採取閃避措施，唯仍造成車禍云云。然查，
    右揭事實，業據告訴人甲○○指訴綦詳，並有道路交通事故調查報告表及診斷證
    明書各一份附卷為憑。按諸汽車行駛時，駕駛人應注意車前狀況，並隨時採取必
    要之安全措施，道路交道安全規則第九十四條第三項定有明文；又車輛行經途中
    見有異狀，應減速慢行，辨明前方人車通行狀況，作隨時停車之準備，亦為一般
    駕駛人所應知。查本件據卷附道路交通事故調查報告表現場圖所示，本件事故現
    場視野開闊，並無足以遮斷視線之障礙物，且被告乙○○自承當時伊由南往北行
    駛內側車，見車號Ｗ四－六二二０自小貨車快速逆向行駛我方車道，伊見右側外
    側車道有車行駛、左側隔雙黃線對向車道也有來車行駛，便鳴喇叭示警，以為其
    會駛回原南下車道，但對方仍迎面快速駛來，毫無閃躲之意，伊急踩剎車迴避往
    左閃躲來車，結果還是被撞上（見偵卷八十九年一月二十七日警訊筆錄），又依
    被告乙○○伊陳稱當時時速約為六十公里，同案被告甲○○陳稱伊當時時速約為
    五十公里等語（見偵卷八十九年一月二十七日及八十九年一月三十一日之警訊筆
    錄）觀之，被告於行抵上開路段時，同案被告甲○○所駕駛之車輛顯已進入該路
    段，則被告乙○○對於自其前方空曠處逆向駛近之車輛，既已預先察覺，是本件
    設若被告乙○○於事發時能注意車前方來車動向，既已見前方有來車，斯時若隨
    即減速慢行，顯非不能避免本件事故，詎其猶然未為減速，而以時速六十公里之
    速度進入上開路段，致使減損避險之時間、空間，致生事端，所為難謂無何過失
    。就此，被告雖陳稱本件係因同案被告甲○○逆向行駛所致，然被告既有過失，
已如上述，縱被告所陳非虛，亦係同案被告甲○○是否同具過失之問題，殊無僅
    以他人亦有過失情事，據為自身不需竭盡避就事故發生注意義務之論據，故被告
    此部分所辯，無解於罪責，並不足取。又將本件車禍送請台灣省車輛行車事故覆
    議鑑定委員會八十九年七月四日府覆議字第八九０八六一號函覆議鑑定結果因未
    注意及此而認被告乙○○無肇事因素，顯不可採。又告訴人即同案被告甲○○因
    本件事故受有如事實欄所載之傷害乙節，有上開診斷證明書在卷可佐，則被告乙
    ○○之過失行為與告訴人甲○○之受傷間，顯具相當因果關係，本案事證明確，
    被告乙○○犯行堪予認定。
二、核被告甲○○所為，係犯刑法第一百八十五條之三之公共危險罪。另核被告乙○
    ○所為，係犯刑法第二百八十四條第一項前段之過失傷害罪。爰審酌被告甲○○
    酒醉駕車，並超越雙黃線而逆向行駛致發生車禍，其嚴重影響交通安全及其犯罪
    所生之危害、犯罪後態度等一切情狀，量處如主文所示之刑，並諭知易科罰金之
    折算標準。另爰審酌被告乙○○犯罪之動機、目的、未及時為閃避動作，犯罪所
    生之危害、犯罪後尚未與被害人達成和解，為被告所自陳等一切情狀，量處如主
    文所示之刑，並諭知易科罰金之折算標準。末查被告乙○○前未曾受有期徒刑以
    上刑之宣告，有台灣高等法院檢察署刑案紀錄簡覆表在卷可稽，其經此起訴審判
    ，當知所警惕，信無再犯之虞，本院認所宣告之刑以暫不執行為適當，併諭知緩
    刑三年。
據上論斷，依刑事訴訟法第二百九十九條第一項前段，刑法第一百八十五條之三、第
二百八十四條第一項前段、第四十一條、第七十四條第一款，罰金罰鍰提高標準條例
第一條前段、第二條，判決如主文。
本案經檢察官戴瑞麒到庭執行職務
中      華      民      國    九十      年      二      月    二十八    日
                                    臺灣苗栗地方法院刑事第一庭
                                            法  官  林  靜  雯
右正本證明與原本無異。
如不服本判決，應於判決送達後十日內向本院提出上訴狀( 應附繕本 )，上訴於臺灣
高等法院台中分院。
                                            書記官  歐  明  秀
中      華      民      國    九十      年      三      月      一      日
附錄：
刑法第一百八十五條之三
服用毒品、麻醉藥品、酒類或其他相類之物，不能安全駕駛動力交通工具而駕駛者，
處一年以下有期徒刑、拘役或三萬元以下罰金。
刑法第二百八十四條第一項前段
因過失傷害人者，處六月以下有期徒刑、拘役或五百元以下罰金，致重傷者，處一年
以下有期徒刑、拘役或五百元以下罰金。
從事業務之人，因業務上之過失傷害人者，處一年以下有期徒刑、拘役或一千元以下
罰金，致重傷者，處三年以下有期徒刑、拘役或二千元以下罰金。


司法院資訊處製作；財團法人民間司法改革基金會備份。
